臺灣臺東地方法院刑事判決　　　　　　　100年度易字第342號
公　訴　人　臺灣臺東地方法院檢察署檢察官
被　　　告　楊天福
上列被告因竊盜案件，經檢察官提起公訴（100年度偵字第1851
號），被告於準備程序中為有罪之陳述，經本院裁定進行簡式審
判程序，判決如下：
    主  文
楊天福犯攜帶兇器竊盜罪，處有期徒刑伍月，如易科罰金，以新
台幣壹仟元折算壹日。又犯竊盜罪，處有期徒刑肆月，如易科罰
金，以新台幣壹仟元折算壹日。應執行有期徒刑捌月，如易科罰
金，以新台幣壹仟元折算壹日。
    事  實
一、楊天福基於意圖為自己不法所有之犯意：（一）於民國100
    年8月初某日，在臺東縣臺東市○○○路384巷旁之空地，以
    其所有之破壞剪1把（未扣案）破壞鎖鍊後竊取不詳人士所
    有之腳踏車1輛供己代步使用。嗣於同年9月2日犯罪後未經
    發覺前，向臺東縣警察局臺東分局員警自首而願接受裁判。
    （二）復於100年9月2日凌晨4時20分許，攀爬鐵門進入臺東
    縣臺東市○○路○段120之1號旁之釋迦園，徒手竊取莊宗安
    所有之冷氣機腳架4具及抽水馬達座1具，惟得手後隨即為巡
    邏員警當場查獲而查悉上情，並扣得冷氣機腳架4具、抽水
    馬達座1具（業經發還莊宗安）及腳踏車1輛。
二、案經莊宗安訴由臺東縣警察局臺東分局報告臺灣臺東地方法
    院檢察署檢察官偵查起訴。
    理  由
壹、程序事項
  本件被告楊天福所犯為死刑、無期徒刑、最輕本刑為三年以上
  有期徒刑以外之罪，亦非屬高等法院管轄之第一審案件，其於
  準備程序進行中，先就被訴事實為有罪之陳述，經法官告知簡
  式審判程序之旨，並聽取公訴檢察官之意見後，本院依刑事訴
  訟法第273條之1第1項、第273條之2等規定，裁定由受命法官
  獨任進行簡式審判程序，且不受同法第159條第1項、第161條
  之2、第161條之3、第163條之1及第164條至第170條所規定證
  據能力認定及調查方式之限制，合先敘明。
貳、實體事項
一、訊據被告楊天福對於上揭時地竊取上開腳踏車1輛、冷氣機
    腳架4具及抽水馬達座1具之事實供承不諱，核與證人即告訴
    人莊宗安於警詢中證述之情節大致相符，並有扣押物品目錄
    表、贓物認領保管單、現場位置圖各1份及現場照片12張在
    卷可稽，足認被告之自白與事實相符，本件事證明確，被告
    犯行洵堪認定，應予依法論科。
二、論罪科刑部份
（一）按刑法第321條第1項第3款之罪，係以行為人攜帶兇器竊
      盜為其加重條件，此所謂兇器，其種類並無限制，凡客觀
      上足以對人之生命、身體安全構成威脅，具有危險性之兇
      器均屬之，且祇須行竊時攜帶此種具有危險性之兇器為已
      足，並不以攜帶之初有行兇之意圖為必要，又刑法第321
      條第1項第2款所謂之門扇、牆垣或其他安全設備，應係指
      為保護住宅或有人居住之建築物之安全而裝設之安全設備
      ，是自必與住宅、或有人居住之建築物有關者，始屬之（
      最高法院79年台上字第52 53號判例、臺灣高等法院100年
      度上易字第43號判決意旨參照）。經查：被告於犯罪事實
      一、（一）用以行竊之破壞剪既可破壞腳踏車之金屬鎖鏈
      ，客觀上已足以對人之生命、身體安全構成威脅，自屬兇
      器；又被告於犯罪事實一、（二）係攀爬告訴人釋迦園外
      之鐵門以進入行竊，惟因釋迦園中並無人居住，系爭鐵門
      設立之目的乃在於防止園內之果實遭人竊取，並非用以保
      護住宅或有人居住之建築物之安全而裝設之安全設備，揆
      諸上開判決意旨，被告所犯非屬刑法第321條第1項第2款
      之毀越門扇竊盜罪，而係犯刑法第320條第1項之普通竊盜
      罪。
（二）核被告就犯罪事實欄一、（一）所為，係犯刑法第321條
      第1項第3款之攜帶兇器竊盜罪；就犯罪事實欄一、（二）
      所為，係犯刑法第320條第1項之普通竊盜罪，被告2次行
      為間，犯意各別，行為互殊，應予分論併罰。另查被告於
      犯罪事實一、（一）之竊盜犯行後，在未被有偵查權之公
      務員或機關發覺前，向臺東縣警察局臺東分局利嘉派出所
      警員自首坦承犯行，進而接受裁判，有被告之警詢筆錄存
      卷可參，此部分即應依刑法第62條前段之規定減輕其刑。
      爰審酌被告前已有竊盜前科，於本案雖未構成累犯，惟其
      正值壯年，竟不思進取而多次犯下竊盜犯行，此有臺灣高
      等法院被告前案紀錄表1份在卷可憑，兼衡其犯後坦承犯
      行，態度良好，且犯罪所生之危害非屬重大，部分財物（
      冷氣機腳架4具及抽水馬達座1具）已發還告訴人領回，有
      贓物認領保管單1紙附卷可查，損害業已減輕，並慮及其
      學歷為國小肄業、目前無業、家庭經濟狀況貧寒、目前未
      婚、家中除母親外尚有7名兄弟姐妹等一切情狀，各量處
      如主文所示之刑，併諭知易科罰金之折算標準及定其應執
      行之刑，以資懲儆。至被告所有用以竊取腳踏車之破壞剪
      1把因未扣案，爰不諭知沒收，另扣案之腳踏車1輛雖屬被
      告犯罪所得之物惟係不詳人士所有，亦不另為沒收之諭知
      ，附此敘明。
據上論斷，應依刑事訴訟法第273條之1第1項、第299條第1項前
段，刑法第320條第1項、第321條第1項第3款、第62條前段、第
41條第1項前段、第8項、第51條第5款，刑法施行法第1條之1第1
項，判決如主文。
本案經檢察官何昌翰到庭執行職務。
中    華    民    國  100    年    10    月    25    日
                  刑事第四庭    法  官  楊忠霖
以上正本證明與原本無異。
如不服本判決應於收受送達後10日內向本院提出上訴書狀，並應
敘述具體理由；其未敘述上訴理由者，應於上訴期間屆滿後20日
內向本院補提理由書（均須按他造當事人之人數附繕本）。「切
勿逕送上級法院」。告訴人或被害人對於本判決如有不服，請書
具不服之理由狀，請求檢察官上訴者，其上訴期間之計算係以檢
察官收受判決正本之日期為準。
                                書記官  鄭鈺瓊
中    華    民    國   100    年    10    月    25    日
附錄本案論罪科刑法條全文：
中華民國刑法第320條
（普通竊盜罪、竊佔罪）
意圖為自己或第三人不法之所有，而竊取他人之動產者，為竊盜
罪，處5  年以下有期徒刑、拘役或 5 百元以下罰金。
意圖為自己或第三人不法之利益，而竊佔他人之不動產者，依前
項之規定處斷。
前二項之未遂犯罰之。
中華民國刑法第321條
（加重竊盜罪）
犯竊盜罪而有下列情形之一者，處 6 月以上、5 年以下有期徒
刑，得併科新臺幣 10 萬元以下罰金：
一、侵入住宅或有人居住之建築物、船艦或隱匿其內而犯之者。
二、毀越門扇、牆垣或其他安全設備而犯之者。
三、攜帶兇器而犯之者。
四、結夥三人以上而犯之者。
五、乘火災、水災或其他災害之際而犯之者。
六、在車站、埠頭、航空站或其他供水、陸、空公眾運輸之舟、
    車、航空機內而犯之者。
前項之未遂犯罰之。